# 请教陈版：BOT项目营业税即征即返与政府补助问题

提问人：军尔 时间：2018-01-07 11:13:03
某项目公司作为某高速公路bot项目中标人，按照招标文件约定， 2016 年收到招标人返还项目发生的建筑安装营业税（该部分营业税实际为下面总包单位上缴税金，但由于项目协议是和项目公司签订，故该部分税金返还给项目公司），计入其他应付款。由于目前高速公路还未通车运营，项目公司 2017 年暂时将该部分返还营业税计入递延收益处理，待项目通车运营后再按照无形资产摊销年限进行摊销。请教陈版，这样处理是否合理？对于该项资金如何处理比较妥当？谢谢！

回答人：chenyiwei
这部分税收返还因为是直接在招标文件中约定的，所以相当于一部分金融资产对价，建议直接冲减无形资产价值，更能体现出这种对价的性质。